臺灣桃園地方法院刑事判決　　　　　　　100年度易字第564號
公　訴　人　臺灣桃園地方法院檢察署檢察官
被　　　告　文慶志
上列被告因竊盜案件，經檢察官提起公訴（100 年度偵字第1279
0號），本院判決如下︰
    主  文
文慶志攜帶兇器竊盜，處有期徒刑柒月，扣案之手電筒壹支、瓦
斯噴燈壹支均沒收；又攜帶兇器竊盜，處有期徒刑柒月，扣案之
手電筒壹支、瓦斯噴燈壹支均沒收；又攜帶兇器竊盜未遂，處有
期徒刑伍月，扣案之手電筒壹支、瓦斯噴燈壹支均沒收。應執行
有期徒刑壹年參月，扣案之手電筒壹支、瓦斯噴燈壹支均沒收。
    事  實
一、文慶志意圖為自己不法之所有，基於加重竊盜之犯意，分別
    於下列時、地，為以下犯行：
（一）100 年5 月7 日23時許，在桃園縣中壢市○○街某處，見
      周正中所有之車牌號碼9219-BL 號自用小客車停放於該處
      ，即先以手電筒照射確認車內有無值錢財物，再持客觀上
      足為兇器使用之瓦斯噴燈對車窗噴燒而此以方式毀壞該車
      右前車窗致令不堪使用後（毀損部分業據告訴），而進入
      車內竊取行車紀錄器1 臺、NOKIA 行動電話1 具、行車紀
      錄器腳架1 支等物得手。
（二）100 年5 月7 日23時許，在桃園縣中壢市○○街某處，見
      曹祥國所有之車牌號碼9389-HW 號自用小客車停放於該處
      ，即先以手電筒照射確認車內有無值錢財物，再持客觀上
      足為兇器使用之瓦斯噴燈對車窗噴燒而此以方式毀壞該車
      左前車窗致令不堪使用後（毀損部分業據告訴），而進入
      車內竊取遮光墊1 件、點菸擴充器2 具、衛星導航傳輸線
      2 條、衛星導航用腳架2 具、隨身碟5 個、PAPAGO及MIO
      牌衛星導航各1 臺等物得手。
（三）100 年5 月8 日0 時30分許，在桃園縣平鎮市○○路○ 段
      436 號旁，見鄭明龍所有之車牌號碼8111-TU 號自用小客
      車停放於該處，即先以手電筒照射確認車內有無值錢財物
      ，再持客觀上足為兇器使用之瓦斯噴燈對車窗噴燒而此以
      方式毀壞該車右前車窗致令不堪使用後（毀損部分未據告
      訴），正進入車內找尋財物之際，恰為路過巡邏員警發現
      而未得逞。並扣得螺絲起子3 支、老虎鉗1 把、手電筒1
      支、打火機1 個、手套1 副及瓦斯噴燈1 支等工具，查悉
      上情。
二、案經周正中、曹祥國訴由桃園縣政府警察局平鎮分局報告臺
    灣桃園地方法院檢察署檢察官偵查起訴。
    理  由
一、按被告以外之人於審判外之言詞或書面陳述，除法律有規定
    者外，不得作為證據，刑事訴訟法第159 條第1 項定有明文
    ；同法第159 條之5 規定被告以外之人，於審判外之陳述，
    雖不符前四條（指第159 條之1 至第159 條之4 ）之規定，
    而經當事人於審判程序同意作為證據，法院審酌該言詞陳述
    或書面陳述作成時之情況，認為適當者亦得為證據。而所謂
    「審酌該陳述作成時之情況，認為適當」者，係指依各該審
    判外供述證據製作當時之過程、內容、功能等情況，是否具
    備合法可信之適當性保障，加以綜合判斷而言（詳最高法院
    94年度台上字第3277號判決意旨、第5830號判決意旨）。本
    判決下列所引用之各該被告以外之人於審判外之陳述（含書
    面陳述），雖屬傳聞證據，惟當事人於本院準備程序及審判
    期日中均不予爭執，本院審酌結果，認上開證據資料製作時
    之情況，尚無違法不當及證明力明顯過低之瑕疵，亦認為以
    之作為證據應屬適當。揆諸前開規定，爰依刑事訴訟法第
    159 條之5 規定，認前揭證據資料均有證據能力。至其餘憑
    以認定被告犯罪事實之非供述證據（詳後述），查無違反法
    定程序取得之情，依同法第158 條之4 規定反面解釋，亦具
    證據能力。
二、上揭事實業據被告文慶志於本院審理中坦承不諱，復經告訴
    人周正中、曹祥國、被害人鄭明龍於警詢時指訴綦詳，又有
    桃園縣政府警察局平鎮分局搜索扣押筆錄1 份、扣押物品目
    錄表1 紙、贓物認領保管單2 紙、查獲現場照片9 幀等在卷
    可稽，另有手電筒、瓦斯噴燈各1 支等扣案足憑，足徵被告
    之自白與事實相符，本案事證明確，被告犯行洵堪認定，應
    依法論科。
三、按刑法第321 條第1 項第3 款之攜帶兇器竊盜罪，係以行為
    人攜帶兇器竊盜為其加重條件，此所謂兇器，其種類並無限
    制，凡客觀上足對人之生命、身體、安全構成威脅，具有危
    險性之兇器均屬之，且祇須行竊時攜帶此種具有危險性之兇
    器為已足，並不以攜帶之初有行兇之意圖為必要；亦即行為
    人攜帶兇器有行兇之可能，客觀上具有危險性，即為已足，
    至其主觀上有無持以行兇或反抗之意思，尚非所問。（最高
    法院79年台上第5253號判例意旨參照）。查被告行竊時所使
    用之瓦斯噴燈1 支，可噴出高溫火焰燒毀溶壞物品，如持以
    對人攻擊，必對人之身體造成傷害，當屬兇器無誤，則被告
    持上開瓦斯噴燈為前開三次竊盜犯行，自均構成攜帶兇器竊
    盜無訛。就事實欄一之（一）、（二）所示犯行，被告係犯
    刑法第321 條第1 項第3 款攜帶兇器竊盜罪、第35 4條毀損
    罪。被告係基於竊盜之犯罪計劃，先以瓦斯噴燈毀壞自小客
    車車窗後再侵入行竊，自應評價為一行為，是被告前開各次
    所犯，均係以一行為觸犯攜帶兇器竊盜罪及毀損罪，為想像
    競合犯，應分別依刑法第55條規定，從一重之攜帶兇器竊盜
    罪處斷。事實欄一之（三）所示犯行，被告係犯刑法第321
    條第2 項、第1 項第3 款攜帶兇器竊盜未遂罪。被告就前開
    三次犯行，均犯意各別，行為互殊，被害客體、被害人亦不
    相同，應予分論併罰。事實欄一之（三）所示犯行，被告雖
    已著手竊盜行為之實施，惟尋覓財物之時即為警查獲而未得
    手，其犯罪尚屬未遂，爰依刑法第25條第2 項之規定，按既
    遂犯之刑度減輕其刑。另被告雖於審理中陳稱，其頭部有受
    傷需就醫等語；然被告亦稱，伊行竊之時知悉伊係要偷東西
    等語，且本院將被告送往行政院衛生署桃園療養院為精神鑑
    定，其鑑定結果認：被告曾有腦傷病史，但目前沒有精神病
    或失智症之診斷。涉案當時之精神狀態，並未達到「因精神
    障礙或其他心智缺陷，致其辯識行為違法或依其辯識而行為
    之能力，達顯著降低之程度」等語，此有該院精神鑑定報告
    書一份在卷可稽，故被告本案所為，自無刑法第19條減刑規
    定之適用，附此敘明。爰審酌被告正值壯年，且前已有多次
    竊盜前科，竟仍不思循正軌賺取財物，反一再為竊盜犯行，
    顯無視於他人財產之尊重，而損及被害人之權益，並破壞社
    會秩序，實應受有相當程度之刑事非難；惟考量被告犯後已
    坦承犯行，暨被害人業已取回遭竊財物等一切情狀，分別量
    處如主文所示之刑，並定應執行之刑。本案扣案之手電筒、
    瓦斯噴燈各1 支，為被告所有，且為被告為前開竊盜犯行所
    用之物，此據被告自承在卷，自應依刑法第38條第1項 第2
    款規定，於被告所犯各次竊盜犯行下均宣告沒收。另扣案之
    螺絲起子3 支、老虎鉗1 把、打火機1 個、手套1 副等物，
    被告雖於警詢時曾供稱，螺絲起子及老虎鉗係為了對車內物
    品進行拆卸之用等語；然其於審理中改稱，伊行竊時僅使用
    瓦斯噴燈燒壞車窗，其他工具伊係放在機車上等語，而核本
    案遭竊物品，確均屬無須拆卸即可徒手取得之物，且觀以卷
    附之遭竊車輛照片，亦未見車內物品有遭拆卸情狀，又查無
    其他證據足以證明被告行竊時有使用前開工具下，故認被告
    於審理中之供述應屬可採，則前開物品因非被告本案犯罪所
    用之物，爰不予宣告沒收，附此敘明。
據上論斷，應依刑事訴訟法第299 條第1 項前段，刑法第321 條
第1 項第3 款、第2 項、第354 條、第25條第2 項、第55條、第
38條第1 項第2 款、第51條第5 款，刑法施行法第1 條之1 第1
項、第2項前段，判決如主文。
本案經檢察官梁光宗到庭執行職務。
中    華    民    國   100    年    9     月     5    日
                  刑事第十庭    法  官  華奕超
以上正本證明與原本無異。
如不服本判決應於收受判決後10日內向本院提出上訴書狀，並應
敘述具體理由。其未敘述上訴理由者，應於上訴期間屆滿後20日
內向本院補提理由書「切勿逕送上級法院」。
                                書記官  徐珮綾
中    華    民    國  100     年    9     月    5     日
所犯法條：
中華民國刑法第321條
（加重竊盜罪）
犯竊盜罪而有左列情形之一者，處 6 月以上、 5 年以下有期徒
刑：
一、於夜間侵入住宅或有人居住之建築物、船艦或隱匿其內而犯
    之者。
二、毀越門扇、牆垣或其他安全設備而犯之者。
三、攜帶兇器而犯之者。
四、結夥三人以上而犯之者。
五、乘火災、水災或其他災害之際而犯之者。
六、在車站或埠頭而犯之者。
前項之未遂犯罰之。